# 调整收入后，对方是否补做进项税？陈版

提问人：我爱新视野 时间：2011-02-23 22:43:55
请问，企业审计调整补做收入后，对方关联企业是否需补做进项税？ 如不补，合并表抵消会造成何影响？先谢了。 有人说，开了发票，才有进项 也有人说， 由于现在是审计调整，无增税发票，可让对方做暂估进项税处理，但是报税时不作处理。这样往来才能对起来。 实务中应如何处理是正确？

回答人：chenyiwei
回复 藤椅 nikankan 的帖子基本赞同。但此时调整关联企业报表所补记的进项税额，因为关联企业尚未取得合规的专用发票而不能在当期即抵扣；但作为销售方，是需要在当期立即并入收入申报缴纳销项税额的。所以，在合并报表层面，对方补做的进项税额应列报为“其他流动资产——待抵扣进项税额”，而不能直接反映为应交税费的借方发生额。